臺灣桃園地方法院刑事判決　　　　　　　 94年度易字第968號
公　訴　人　臺灣桃園地方法院檢察署檢察官
被　　　告　甲○○
　　　　　　　　　　（現因另案於臺灣桃園監獄執行中）
上列被告因違反毒品危害防制條例案件，經檢察官提起公訴（94
年度毒偵字第129 、862 、1825、1910號），本院裁定進行簡式
審判程序，判決如下：
    主  文
甲○○連續施用第二級毒品，累犯，處有期徒刑捌月。扣案之第
二級毒品安非他命壹包（驗餘淨重零點零玖零捌公克）；壹包（
驗餘淨重零點零玖零捌公克）；壹包（驗餘淨重零點壹伍零肆公
克）；壹包（驗餘淨重零點壹零貳壹公克），內含第二級毒品安
非他命殘渣之殘渣袋肆個及破損之玻璃球壹個，均沒收銷燬之；
吸食器壹組沒收。
    事  實
一、甲○○前於民國89年間，因違反毒品危害防制條例案件，經
    本院於90年6 月29日，以90年度易字1205號判處有期徒刑6
    月，如易科罰金，以300 元折算1 日，於90年9 月15日確定
    ；復於89年間，因竊盜案件，經本院於90年7 月30日，以90
    年度易字第565 號判處有期徒刑1 年，於90年11月15日確定
    ；上開二案件經本院以91年度聲字第204 號裁定應執行有期
    徒刑1 年4 月，並於92年11月19日因縮短刑期假釋出監，於
    93年4 月1 日假釋期滿未經撤銷而以執行完畢論。其又曾因
    施用第二級毒品案件，經本院於89年10月17日，以89年度毒
    聲字第6572號裁定送觀察勒戒後，認有繼續施用毒品之傾向
    ，再經臺灣桃園地方法院檢察署檢察官聲請本院於90年4 月
    12日，以90年度毒聲字第1728號裁定送強制戒治，嗣於90年
    8 月31日，經本院以90年毒聲字第3743號裁定停止戒治並付
    保護管束，於90年10月5 日因停止戒治出所，而於91年5 月
    21日強制戒治期滿執行完畢。詎甲○○猶不知惕勵，竟基於
    施用第二級毒品之概括犯意，自93年10月27日起至94年3 月
    23日上午某時止，連續在其位於桃園縣新屋鄉東明村甲頭厝
    21號之12號之住處、其友人位於桃園縣新屋鄉○○○路某處
    之住處等處，以將第二級毒品安非他命置入其所有之吸食器
    後，再點火燃燒之方式，施用第二級毒品安非他命多次。嗣
    先於93年12月3 日16時30分許，為警在其上址住處查獲，並
    扣得其所有之第二級毒品安非他命1 包（驗餘淨重0 ．0908
    公克）及供施用第二級毒品之吸食器1 組。又於94年1 月14
    日15時許，為警在桃園縣新屋鄉○○路296 號前查獲，並扣
    得第二級毒品安非他命1 包（驗餘淨重0 ．1504公克）。復
    於94年3 月12日6 時許，為警在桃園縣新屋鄉○○路296 號
    前查獲，並扣得其所有第二級毒品安非他命1 包（驗餘淨重
    0 ．1021公克）及供施用第二級毒品內含第二級毒品安非他
    命殘渣之殘渣袋4 個、破損之玻璃球1 個。後於94年3 月24
    日1 時許，在桃園縣新屋鄉○○村○ 鄰○○道路，經警再度
    查獲。
二、案經桃園縣政府警察局楊梅分局、平鎮分局先後報請臺灣桃
    園地方法院檢察署檢察官偵查起訴。
    理  由
一、本件經檢察官提起公訴，被告甲○○於準備程序中就被訴事
    實為有罪之陳述，經受命法官告知簡式審判程序之旨，並聽
    取公訴人及被告之意見後，由合議庭裁定進行簡式審判程序
    ，合先敘明。
二、訊據被告甲○○對於上揭時、地，其連續施用第二級毒品安
    非他命多次之事實坦承不諱，又經將被告為警分別於93年12
    月3 日18時許、94年3 月12日上午9 時許、94年3 月24日上
    午9 時許採集之尿液送驗結果，亦均呈安非他命陽性反應，
    有昭信科技顧問股份有限公司於94年1 月14日出具之濫用藥
    物陽性檢體檢驗報告1 紙及台灣尖端先進生技醫藥股份有限
    公司先後於94年4 月8 日、94年5 月3 日出具之濫用藥物陽
    性檢體檢驗報告2 紙附卷可稽。此外，復有第二級毒品安非
    他命1 包（驗餘淨重0 ．0908公克）；1 包（驗餘淨重0 ．
    1504公克）：1 包（驗餘淨重0 ．1021公克）；內含第二級
    毒品安非他命殘渣之殘渣袋4 個、破損之玻璃球1 個，及被
    告所有供其施用第二級毒品之吸食器1 組扣案為憑，而扣案
    之顆粒共3 包、殘渣袋4 個、破損之玻璃球1 個，經本院送
    請憲兵司令部刑事鑑識中心鑑定，鑑驗結果3 包顆粒、殘渣
    袋、破損之玻璃球均有甲基安非他命成份，有該中心94年9
    月8 日（94）安鑑字第02276 號鑑驗通知書1 紙附卷足參（
    附於本院卷）。是認被告上開任意性自白，應與事實相符，
    堪以採信。綜上，本件事證明確，被告上揭犯行足可認定，
    應依法論科。
三、核被告甲○○所為，係犯毒品危害防制條例第10條第2 項之
    施用第二級毒品罪。被告非法持有第二級毒品安非他命，進
    而施用，其持有之低度行為應被施用之高度行為所吸收，不
    另論其非法持有第二級毒品之罪。又被告先後多次施用第二
    級毒品安非他命之犯行，時間緊接，犯罪構成要件相同，顯
    係基於概括犯意為之，為連續犯，應依刑法第56條之規定以
    一罪論，並加重其刑。查被告前有如事實欄所載之犯罪科刑
    執行情形，有刑案資料查註紀錄表、臺灣高等法院被告前案
    紀錄表各1 份在卷可參，被告於前案執行完畢後5 年內再犯
    本件有期徒刑以上之施用第二級毒品罪，為累犯，應依法遞
    加重其刑。次查，被告曾因施用第二級毒品案件，經本院於
    89年10月17日，以89年度毒聲字第6572號裁定送觀察勒戒後
    ，認有繼續施用毒品之傾向，再經臺灣桃園地方法院檢察署
    檢察官聲請本院於90年4 月12日，以90年度毒聲字第1728號
    裁定送強制戒治，嗣於90年8 月31日，經本院以90年毒聲字
    第3743號裁定停止戒治並付保護管束，於90年10月5 日因停
    止戒治出所，而於91年5 月21日強制戒治期滿執行完畢，有
    上開被告全國前案紀錄表及刑案資料查註紀錄表各1 份附卷
    為憑，其於前次強制戒治執行完畢釋放後，5 年內再犯毒品
    危害防制條例第10條第2 項之罪，是依同條例第23條第2 項
    之規定，應予依法追訴。爰審酌被告前經觀察勒戒、強制戒
    治期滿，仍不知悔改、警惕，猶繼續施用毒品，本不宜寬貸
    ，及其施用之期間、次數，惟此乃自戕行為及被告犯後已坦
    承悔悟等一切情狀，量處如主文所示之刑。
四、末查，前述扣案之第二級毒品安非他命1 包（驗餘淨重0 ．
    0908公克）；1 包（驗餘淨重0 ．1504公克）：1 包（驗餘
    淨重0 ．1021公克），均係屬毒品；內含第二級毒品安非他
    命殘渣之殘渣袋4 個、破損之玻璃球1 個，因所含之毒品均
    量微無法析離，應視為毒品，均應依毒品危害防制條例第18
    條第1 項前段規定，不問屬於犯人與否，宣告沒收並銷燬之
    。至扣案之吸食器1 組，係被告所有，供施用第二級毒品所
    用之物，業據其供承在卷，應依刑法第38條第1 項第2 款規
    定宣告沒收之。
五、（一）公訴意旨另略以：被告基於施用第二級毒品之概括犯
    　　　意，自93年7 月間某日起至93年10月26日止，連續在
          其上址住處等處，施用第二級毒品安非他命多次。因
          認被告此部分行為亦涉有毒品危害防制條例第10條第
          2 項之施用第二級毒品罪嫌等語。
    （二）按案件曾經判決確定者，應諭知免訴之判決，刑事訴
          訟法第302 條第1 款定有明文。又訴訟上所謂一事不
          再理之原則，關於實質上一罪或裁判上一罪，亦均有
          其適用，最高法院60年台非字第77號著有判例。
    （三）上開被告被訴自93年7 月間某日起至93年10月26日止
          ，連續在其上址住處等處，施用第二級毒品安非他命
          多次，然被告前因基於施用第二級毒品之犯意，於93
          年5 月23日凌晨0 時10分許經警查獲後採尿前96小時
          內某時，在不詳處所，施用第二級毒品安非他命，而
          經臺灣臺北地方法院於93年10月13日，以93年度簡字
          第2197號（下稱前案）刑事簡易判決，判處有期徒刑
          6 月，如易科罰金，以300 元折算1 日，並於93年10
          月26日，經該院將簡易判決送達檢察官、被告而生效
          力，且於93年11月5 日確定在案，有該院上開刑事簡
          易判決、送達證書及被告前案紀錄表各1 份在卷可稽
          。查本件被告被訴涉嫌自93年7 月間某日起至93年10
          月26日止，施用第二級毒品安非他命之犯行，與上開
          經判決確定之犯罪事實，時間緊接，犯罪構成要件相
          同，另參以被告前有施用毒品前科，且施用毒品者多
          有成癮性一情，堪認被告前後施用第二級毒品犯行顯
          係基於概括犯意為之，應具有連續犯之裁判上一罪關
          係，而本件公訴意旨所認被告涉嫌非法施用第二級毒
          品安非他命之上開犯罪時間，即自93年7 月間某日起
          至93年10月26日止，既於前案簡易判決之生效日即93
          年10月26日以前，則被告本件被訴自93年7 月間某日
          起至93年10月26日止，施用第二級毒品犯行自應為前
          案之判決效力所及，依照首開判例及說明，本件就被
          告被訴自93年7 月間某日起至93年10月26日止，連續
          施用第二級毒品安非他命部分，本應為諭知免訴之判
          決，惟公訴意旨認此部分犯行與前開有罪部分有連續
          犯之裁判上一罪關係，爰不另為免訴之諭知。
據上論斷，應依刑事訴訟法第273 條之1 第1 項、第299 條第1
項前段，毒品危害防制條例第10條第2 項、第18條第1 項前段，
刑法第11條、第56條、第47條、第38條第1 項第2 款，判決如主
文。
本案經檢察官張啟聰到庭執行職務。
中　　華　　民　　國　　94　　年　　10　　月　　31　　日
                          臺灣桃園地方法院刑事第十二庭
                                    法  官  王  美  玲
以上正本證明與原本無異。
如不服本判決，應於判決送達後10日內向本院提出上訴狀 (應附
繕本)， 上訴於臺灣高等法院。
                                    書記官  張  子  涵
中　　華　　民　　國　　94　　年　　10　　月　　31　　日
附錄本案論罪科刑法條：
毒品危害防制條例第10條第2 項：
施用第二級毒品者，處三年以下有期徒刑。
